臺灣板橋地方法院刑事判決　　　　　　　　　　　　　九十年度易緝字第一七九號
　　公　訴　人　臺灣板橋地方法院檢察署檢察官
　　被　　　告　辛○○
右列被告因竊盜等案件，經提起公訴（八十九年度偵字第九四七四號），判決如左：
    主      文
辛○○連續寄藏贓物，累犯，處有期徒刑壹年貳月。
被訴竊盜、恐嚇取財部分無罪。
    事      實
一、辛○○曾因贓物案件，經台灣基隆地方法院判處有期徒刑五月，並經台灣高等法
    院駁回上訴確定，民國八十六年三月三十一日執行完畢。
二、黃金（未據起訴，民國○○○年○○月○○日生，身分證Ｚ00000000
    0號，住台北縣中和市○○路八六巷五弄十一─二號，台北地方法院檢察署等案
    通緝中，起訴書所載年籍不詳之「蘇志峰」，應係「黃金」之誤。）
三、辛○○曾有偽造有價證券、詐欺、竊盜、贓物等犯罪紀錄，與黃金頗有交往，
    明瞭黃金所從事的不法行為，但不參與也不阻礙黃金有關犯罪行為的實施。
四（一）黃金於八十九年四月二十三日白晝某時，侵入台北市○○○路○段五四號
        六樓，丙○○所經營之「獅王酒店」，趁店內無人之際，竊取卡拉ＯＫ主機
        二台、副機四台、麥克風二支、點歌遙控器二只、洋酒六十瓶許、台幣現鈔
        約七千元、美金約二百元。得手後，將卡拉ＯＫ主機二台、副機四台，藏置
        於「獅王酒店」旁空屋內；嗣後另將麥克風、點歌遙控器及洋酒，藏放於辛○○所承租，位於台北縣三重市○○○路一三二巷八號二樓─二居處內。辛○○明知黃金所藏放之物係盜贓物，猶予以寄藏，並曾與黃金同飲寄藏
        之洋酒。
  （二）辛○○明知黃金藏放之物均係盜贓物，於賃租前述居處期間，基於上述寄
        藏贓物之概括犯意，於渠起居房間外之進門客廳右房間，連續寄藏黃金於
        八十九年三月十四日、同年三月二十四日、四月二十四日、五月六日，所竊
        得之戊○○、庚○○、甲○○、丁○○等及不詳時地竊自不詳姓名者之贓物
        （詳如台灣板橋地方法院檢察署八十九年度偵字第九四七四號卷第六至八頁
        贓物一覽表）。
五、嗣八十九年五月十日上午，因黃金將竊自乙○○之自用小客車（詳後述，下稱
    甲車。前後車牌已改懸己○○所有，八十九年五月一日失竊之第ＥＰ─四八九六
    號牌），停放於台北縣三重市○○○路一三二巷八號，辛○○居處樓下，並於擋
    風玻璃放置寫有聯絡電話之字條，囑辛○○於他人電洽車輛擋路時，代為挪車，
    並交付車輛鑰匙一支後離去。當日上午九時許，經警依字條上所寫電話號碼，聯
    繫辛○○下樓後查獲，並由辛○○帶同員警上樓，於進門客廳右房內，扣得如前
    述贓物一覽表所示之物。經偵查起訴。
    理      由
一、認定被告犯罪所憑之證據
（一）右揭事實，業據被告於審理中自白屬實。
（二）被害人丙○○、庚○○、甲○○、丁○○及戊○○之指述。
（三）卷附贓物一覽表、贓物認領保管收據可稽。
二、論罪科刑與適用之法律
    被告係犯刑法第三百四十九條第二項之寄藏贓物罪。先後多次寄藏贓物犯行，屬
    刑法第五十六條之連續犯，應論以一罪，並依法加重其刑；又被告有如事實欄所
    示有期徒刑執行紀錄，有其刑案資料查註紀錄表在卷可按，應依刑法第四十七條
    規定遞加重其刑。爰審酌刑法第五十七條規定之事項，依刑事訴訟法第二百九十
    九條第一項前段，刑法第五十六條、第三百四十九條第二項、第四十七條，罰金
    罰鍰提高標準條例第一條前段，判決如主文第一項所示。
三、起訴書所載，關於被告涉嫌竊取被害人乙○○的車輛、己○○的車牌、前往被害
    人乙○○住處意圖行竊，及恐嚇被害人乙○○、丙○○交付二萬元、五萬元等犯
    罪事實不成立之理由：
    被告辛○○堅詞否認上開犯行，辯稱，是黃金所為。渠知黃金從事不法行為
    ，不好妨礙。對於黃金非法所得財物，渠只是吃到、喝到而已。經查：
（一）車輛、車牌部分：
    緣黃金於八十九年四月十四日凌晨一時許，在桃園市○○路、水汴路口附近，
    趁乙○○下車、未熄火、不注意之際，竊取乙○○駕駛，暫停該處之第ＤＱ─五
    九二五號牌自用小客車一輛（車內有該車之鑰匙一把、黑色皮包一個及王家鑰匙
    一副等物）。得手後，黃金意圖為自己不法之所有，基於恐嚇取財犯意，先後
    於八十九年四月十六日下午十四時許、同年月十七日凌晨零時許，以電話威嚇乙○○交付新台幣（下同）二萬元，否則甲車將下落不明，致使乙○○心生畏懼，
    乃於同年月十七日凌晨零時二十一分許，經遠東銀行之自動櫃員機轉帳匯入二萬
    元於黃金指定之萬通銀行八Ｚ00000000000000號帳戶內；黃金
    於恐嚇取財既遂，得款後，並未確實告知乙○○甲車之下落或返還甲車。事後
    ，八十九年五月初，黃金依據甲車內之相關資料，探悉乙○○住處，於八十九
    年五月五日（起訴書誤載為十五日），將乙○○所使用之車輛鑰匙、家門鑰匙及
    股票除權通知書，交由過從甚密之辛○○，囑辛○○交還予乙○○。辛○○基於
    幫助之意，於當日十六時五十分許，前往桃園市乙○○住處，將上述鑰匙等物交
    還予乙○○。
    經查，審理中經由被告之供述，查得被告所稱他案通緝中之「阿」，確有其人
    即黃金，並就卷附二位名為「黃金」者之口卡片，明確指述；進一步查證，
    黃金亦確實於另案通緝中。被告之辯解並非全然不足採信。被害人己○○所有
    之車牌於獲案時已改懸於甲車上，而關於甲車，所查得之跡證，亦只是被告辛○○持有可供發動甲車之鑰匙一支；然甲車之鑰匙之前於八十九年五月五日已經被
    告持往桃園市返還予被害人乙○○，則同年月十日查獲時，扣得之甲車鑰匙（已
    經被害人乙○○具領），其來源未必皆因竊得。就被告辛○○持有這樣一支鑰匙
    而論，尚難認定上開車輛、車牌係被告辛○○所竊。
（二）恐嚇被害人乙○○、丙○○分別交付二萬元、五萬元部分：
    被害人乙○○、丙○○於偵查中與被告辛○○一同應訊，並未指控電話勒索者是
    被告辛○○（前揭偵查卷第七十四頁）；行為者所指定之匯款帳戶，包括開戶資
    料、戶籍資料、全戶資料或車籍資料，均未查得與被告之關連（本案「易緝」刑
    事卷附）；又贓物一覽表眾多扣案物，皆扣自顯無人起居之右房間（同上偵卷第
    四頁臨檢紀錄表反面），而其中如外幣、信用卡、項鍊、戒指等物，並不占空間
    且可供使用、兌換，然無一扣自被告辛○○起居之房內。因此，扣案物於獲案當
    時，與被告辛○○係立於「受託代藏」而非「不法所得」的關係，可以認定。
（三）前往被害人乙○○住處意圖行竊部分：
    本院囑請台灣桃園地方法院代訊被害人乙○○，經被害人詳細結證八十九年五月
    五日十六時五十分許，被告辛○○事後幫助黃金交還鑰匙等過程，並未指控被
    告「持鑰匙正欲開門進入」，亦無「經被害人逮獲、掙扎、逃脫」之證述。被告
    所辯並無行竊意圖等語，應堪採信。然觀諸被害人陳述被告辛○○交還鑰匙當時
    的行止，可得心證為：被告辛○○的神態，並非如日常生活上幫助他人遞送物品
    般的坦蕩蕩，倒可見被告因對黃金所為非正當行為有所認知，而顯現出的膽怯
    （本院八十九年易字第二四一四號刑事卷第一四七至一四九頁）。尤其被告坦承
    ，黃金不法、竊得之財物，渠曾與黃金共飲、同食，此等心虛之情亦反應於
    測謊鑑定中。
（四）被告於八十九年五月十日獲案之初即供稱，贓物一覽表所載物品非其所有、非
    其所竊，包括被害人庚○○、戊○○失竊之物。嗣經追查，證實被告辛○○於八
    十九年三月四日入監，同年三月十六日出監，有卷附在押在監資料表可考。由此
    ，亦可證被告自始所辯未參與竊行，應可採信。
（五）綜上，並無達於確信程度之證據，足以證明被告辛○○涉犯起訴書所載竊盜罪
    （論罪法條記載刑法第三百二十一條第一項第一款之夜間侵入住宅建築物加重竊
    盜罪，應係誤載）、恐嚇取財罪。公訴人認此等與前開科刑部分，係分論併罰之
    數罪，爰依刑事訴訟法第三百零一條第一項，諭知無罪之判決。
四、關於併案部分：
（一）台灣桃園地方法院檢察署九十年度偵字第一九二七九號
    行為時間：九十年三月二十五日
    案    由：竊盜、恐嚇取財
（二）台灣桃園地方法院檢察署九十年度偵字第一六三二六號
    行為時間：九十年四月四日
    案    由：竊盜、恐嚇取財
（三）台灣板橋地方法院檢察署九十年度偵字第一三三八六號
    行為時間：九十年六月、七月、八月
    案    由：竊盜、恐嚇取財、偽造文書
    經查，併案犯行在時間點上與本案起訴事實相距一年餘；被告辛○○亦供承，經
    本案查獲，即未與黃金聯絡，直到交保釋放後，於九十年初才又遇到黃金，
    併案犯罪事實與本案無關（九十年六月十八日審理筆錄第七頁、第八頁）；又被
    告於八十九年六月二十六起至同年十一月十四日此期間，身受羈押於台灣台北看
    守所，有卷附在監在押資料表可稽。綜上，併案部分核與本案判決並無連續犯裁
    判上一罪關係，應予檢還，請檢察官另行卓裁，併附敘明。
中      華      民    國    九十一    年      七      月      二      日
                                        法  官    郭   豫    珍
右正本證明與原本無異。
如不服本判決，應於判決送達後十日內，向本院提出上訴狀。
                                        書記官    張   惠    芳
中      華      民      國    九十一    年      七      月      三      日
附錄本案論罪科刑法條全文
刑法第三百四十九條
收受贓物者，處三年以下有期徒刑、拘役或五百元以下罰金。
搬運、寄藏、故買贓物或為牙保者，處五年以下有期徒刑、拘役或科或併科一千元以
下罰金。
因贓物變得之財物，以贓物論。
